【裁判字號】    88,易,1344
【裁判日期】    890229
【裁判案由】    竊盜
【裁判全文】
臺灣士林地方法院刑事判決                        八十八年度易字第一三四四號
    公  訴  人  臺灣士林地方法院檢察署檢察官
    被      告  乙○○
右列被告因竊盜案件，經檢察官提起公訴（八十八年度偵字第九九九三號），本院判
決如左：
    主  文
乙○○連續竊盜，累犯，處有期徒刑柒月。
扣案鑰匙壹支沒收。
    事  實
一、乙○○於民國七十四年間，曾因搶奪搶劫軍法案件，經本院判決有期徒刑十五年
    ，經上訴後，由臺灣高等法院撤銷原判決，改判有期徒刑十二年，再經上訴，經
    最高法院判決上訴駁回確定；另於七十四年間，因竊盜案件，經本院判決有期徒
    刑五月確定，嗣與前開搶奪搶劫軍法案件定應執行刑為有期徒刑十二年三月，再
    經減刑為有期徒刑八年三月，於八十二年十一月二十六日假釋期滿執行完畢（於
    本案未構成累犯）。復於八十二年間，因違反麻醉藥品管理條例案件，經本院判
    決有期徒刑六月，如易科罰金以三百元折算一日確定；又於八十二年間，因違反
    藥事法等案件，經本院判決有期徒刑十月確定；其前後二案經定應執行刑為有期
    徒刑一年二月，並於八十四年七月三十一日假釋期滿執行完畢；於八十七年間，
    再因竊盜案件，經臺灣基隆地方法院判決罰金四千元，如易服勞役以銀元一百元
    折算一日。竟不知警惕，猶意圖為自己不法之所有，並基於概括犯意，先於八十
    七年十二月三十一日下午，前往臺北縣汐止市○○○路三六三號地下二樓無人看
    守之開放式停車場內，持先前已拷貝完成之鑰匙乙支，發動駛離甲○○所有之車
    牌號碼ＩＨ─六九九六號自小客車而竊取之。嗣於八十八年元月二日凌晨二時十
    分許，乙○○駕駛前開車輛行經臺北市○○區○○路四段七四五號前時，經警當
    場查獲，並扣得前開自備鑰匙乙支。復於八十八年元月二十日，在臺北市○○區
    ○○路與興南路口處，向友人丙○○借得車牌號碼ＣＸ─０二七八號自用小客車
    使用時，見該車內所置之丙○○所有皮包（內置有乙紙面額新臺幣｛下同｝一萬
    元之郵局支票，發票人為闕士弼，票期為八十八年元月三十日，票號及帳戶不詳
    ）乙只，竟將之竊取得手；嗣因其於翌日凌晨駕駛該車發生車禍，致該車損壞，
    乃將之駛往車廠待修後即攜前開竊得之皮包離去，且於八十八年元月二十六日將
    該支票交予友人陳世亨調現並提示兌領。丙○○則因未能與乙○○取得聯繫，經
    報警始查獲上情，並尋回丙○○之皮包及證件。
二、案經臺北市政府警察局松山分局暨臺北市政府警察局南港分局報請臺灣士林地方
    法院檢察署檢察官偵查起訴。
    理  由
一、訊據被告乙○○坦承於前揭時地分別以自行拷貝之鑰匙竊取被害人甲○○所有自
    小客車；及利用向被害人丙○○借用自小客車使用，而趁機竊取被害人丙○○所
    有置有面額一萬元郵局支票乙紙及身分證、駕駛執照各一枚之皮包，且將其中支
    票交友人陳世亨提示兌現之事實不諱（見八十八年元月二日被告警訊筆錄、八十
    八年二月一日被告警訊筆錄、本院八十九年二月二十二日審判筆錄），核與證人
    即被害人甲○○、丙○○指述情節均相符合（見八十八年元月二日甲○○警訊筆
    錄、本院八十八年十一月二日丙○○訊問筆錄），且有失竊報告、贓物認領保管
    收據、車輛竊盜、車牌失竊資料個別查詢報表、臺北縣警察局車輛失竊證明單、
    臺北市政府警察局松山分局車輛尋獲通報單附卷可稽，復有被告自行拷貝鑰匙乙
    把扣案可資佐證。本件事證明確，被告犯行洵堪認定，應依法論科。
二、核被告所為，係犯刑法第三百二十條第一項之竊盜罪。被告前後二次犯行，均屬
    既遂，公訴人認分屬竊盜既遂及未遂，容有誤會；且該二次犯行，時間緊接，手
    法相同，且均觸犯構成要件同一之罪，顯係基於概括犯意反覆為之，應依連續犯
    以一罪論，並依法加重其刑。又查：被告於八十二年間，因違反麻醉藥品管理條
    例案件，經本院判決有期徒刑六月，如易科罰金以三百元折算一日確定；又於八
    十二年間，因違反藥事法等案件，經本院判決有期徒刑十月確定；其前後二案經
    定應執行刑為有期徒刑一年二月，並於八十四年七月三十一日假釋期滿執行完畢
    ，有本院被告全國前案紀錄表附卷可稽，其於前案有期徒刑執行完畢後五年內，
    再犯本件有期徒刑以上之罪，為累犯，應依法遞加重其刑。爰審酌被告素行，犯
    罪之動機、目的、手段、對被害人所造成之損失、於犯罪後之態度及其他一切情
    狀，量處如主文所示之刑，以資懲儆。另扣案鑰匙乙支，係被告所有供犯罪所用
    之物，已經被告自承屬實，應依法宣告沒收。
據上論斷，應依刑事訴訟法第二百九十九條第一項前段、刑法第五十六條、第三百二
十條第一項、第四十七條、第三十八條第一項第二款、罰金罰鍰提高標準條例第一條
前段，判決如主文。
本案經檢察官繆卓然到庭執行職務
中      華      民      國      八十九      年    二    月    二十九    日
                                  臺灣士林地方法院刑事第三庭
          法  官  李  瑜  娟
右正本證明與原本無異。
如不服本判決，應於判決送達後十日內，向本院提出上訴狀。
                                      書記官  劉  政  惠
中      華      民      國      八十九      年    三    月      七      日
本案論罪科刑法條全文：
刑法第三百二十條
意圖為自己或第三人不法之所有，而竊取他人之動產者，為竊盜罪，處五年以下有期
徒刑、拘役或五百元以下罰金。
意圖為自己或第三人不法利益，而竊佔他人之不動產者，依前項之規定處斷。
前二項之未遂犯罰之。


司法院資訊處製作；財團法人民間司法改革基金會備份。
